【裁判字號】    89,聲再,27
【裁判日期】    890124
【裁判案由】    背信聲請再審
【裁判全文】
臺灣高等法院臺中分院刑事裁定              八十九年度聲再字第二七號
    再審聲請人
    即受判決人    甲○○
右列聲請人因背信案件，對於本院八十八年度上易字第二三四三號華民國八十八年十
二月卅一日確定判決（臺灣台中地方法院八十八年度易字第二六二號、臺灣台中地方
法院檢察署八十七年度偵字第八八四一號），聲請再審，本院裁定如左：
    主    文
再審之聲請駁回。
    理    由
一、聲請再審意旨以：按刑事訴訟法第四二○條第六款規定，因發見確實之新證據，
    足認受有罪判決之人應受無罪、免訴、免刑或輕於原判決所認罪名之判決者，得
    聲請再審，再按同法第四二四條規定，因重要證據漏未審酌而聲請再審者，應於
    送達判決後二十日內為之，再審聲請人即受判決人甲○○（下稱再審聲請人）係
    以七○○萬元先向案外人趙文敏購買土地及建物（土地坐落：台中市○區○○段
    地號：一九七二，面積：四、六六六平方公尺，權利範圍持分35/10000；建號：
    二三四四，面積：一○一‧三二平方公尺，陽台面積：一三‧五二平方公尺，花
    台面積一‧○一平方公尺。共同使用建號：二五八五，面積三、○○○‧三二平
    方公尺，權利範圍持分731/100000，共同使用於建號二五八七號，面積六九一三
    ‧○八平方公尺，權利範圍436/100000，總計五○‧七八坪，然後再由再審被告
    以五一七萬之低價，賠售予告訴人蔣孟瑜，亦即告訴人蔣孟瑜僅以五一七萬購買
    價值七○○萬之土地及建物，何來背信之有？地檢署、地方法院、及高院一路錯
    誤以為告訴人花七○○萬元購得五一七萬之土地及建物，顛倒是非至明。再審聲
    請人係心甘情願多支付一三○萬元（即將七○○萬元價值之土地及建物賤售予告
    訴人五一七萬元），顯然是圖利告訴人蔣孟瑜等語。
二、按發見確實之新證據，足認受有罪判決之人應受無罪、免訴、免刑、或輕於原判
    決所認罪名之判決者，為受判決人之利益，得聲請再審。另不得上訴於第三審法
    院之案件除前條規定外，其經第二審確定之有罪判決，如就足生影響於判決之重
    要證據漏未審酌者亦得為受判決人之利益聲請再審，刑事訴訟法第四百二十條第
    一項第六款、第四百二十一條，固均定有明文，然依本件再審書狀所記載之再審
    理由，無非就原確定判決對於事實之認定及證據之取捨再事爭執，均非法定再審
    理由之一。應認本件無再審理由，爰依刑事訴訟法第四百卅四條第一項，裁定如
    主文。
中      華      民      國     八十九     年      一      月   二十四   日
                                   臺灣高等法院臺中分院刑事第三庭
                                         審判長法  官  方  艤  駐
                                               法  官  吳  信  銘
                                               法  官  王  德  麟
右正本證明與原本無異。
不得抗告。
                                               書記官  林  振  甫
中      華      民      國     八十九     年      一      月   二十七   日
                                                                        Ｄ


司法院資訊處製作；財團法人民間司法改革基金會備份。
